臺灣高等法院高雄分院刑事判決　　　　100年度上訴字第715號
上　訴　人
即　被　告　吳清池
上列上訴人因毒品危害防制條例案件，不服臺灣高雄地方法院10
0 年度訴字第45號中華民國100 年3 月23日第一審判決（起訴案
號：臺灣高雄地方法院檢察署99年度毒偵字第4361號），提起上
訴，本院判決如下：
     主  文
上訴駁回。
     理  由
一、按上訴書狀應敘述具體理由；又第二審法院認為上訴書狀未
    敘述理由或上訴有刑事訴訟法第362 條前段之情形者，應以
    判決駁回之，同法第361 條第2 項、第367 條前段定有明文
    。
二、上訴人即被告（下稱被告）吳清池上訴意旨略以：其並無施
    用毒品，可能係因病食用甘草止咳水、痛風藥所致。
三、經查，被告吳清池於民國99年6 月2 日上午11時40分許為警
    採尿時起回溯72小時內之某時許，在不詳處所以不詳方式施
    用第一級毒品海洛因1 次之事實，業據採尿送高雄市立凱旋
    醫院以酵素免疫法（EIA ）及氣相層析質譜法（GC/MS ）檢
    驗，結果呈嗎啡陽性反應，有毒品案件尿液送驗編號與真實
    姓名對照表、濫用藥物尿液檢體監管紀錄表及高雄市立凱旋
    醫院99年6 月24日濫用藥物尿液檢驗報告在卷可稽；另被告
    吳清池提出之「晟德甘草止咳水」雖檢出Morphine（嗎啡）
    及Codeine （可待因）成分，有行政院衛生署食品藥物管理
    局99年10月28日FDA 研字第0990062299號檢驗報告書足憑，
    但依法務部法醫研究所及臺北醫學大學藥學研究所實驗研究
    結果，認：「服用複方甘草合劑錠劑或溶液劑，尿液中
    morphine濃度通常不會大於4,000ng/mL」，有服用複方甘草
    合劑於尿液中嗎啡及可待因含量分析可參，而被告吳清池尿
    液中嗎啡確認濃度為11,483ng/ml ，足認被告吳清池所辯因
    服用甘草藥水致尿液呈現嗎啡陽性反應等語，無可採取。原
    審乃認被告吳清池犯行事證明確，予以論罪科刑，其認事用
    法，核無不合，量刑亦屬允當。被告吳清池上訴意旨否認犯
    罪，指摘原判決不當，為無理由，應予駁回。此外，被告吳
    清池並未依據卷內既有訴訟資料或提出新事證，指摘或表明
    原審判決有何採證認事、用法或量刑等足以影響判決本旨之
    不當或違法，而構成應予撤銷之具體理由（例如：依憑證據
    法則具體指出所採證據何以不具證據能力，或依憑卷證資料
    ，明確指出所為證據證明力之判斷如何違背經驗、論理法則
    ），其上訴即不合法律上之程式。再上訴不合法律上之程式
    之情形，依刑事訴訟法第367 條但書規定：「但其情形可以
    補正而未經原審法院命其補正者，審判長應定期間先命補正
    。」，係指上訴書狀未敘述理由，原審未命補提理由書狀，
    審判長即應定期間先命補正。被告吳清池提起上訴時，上訴
    書狀如已載理由者，即無審判長應定期間先命補正之適用。
    從而，被告吳清池之上訴書狀未敘述具體理由，且於上訴期
    間屆滿（即100年4月21日）後之20日內（即100年5月11日以
    前），亦未補提上訴具體理由，依上開規定，顯屬違背法律
    上之程式，應由本院依同法第367 條前段、第372 條不經言
    詞辯論判決如主文。
中    華    民    國  100     年    5     月    16    日
                    刑事第八庭  審判長法  官  洪兆隆
                                      法  官  張盛喜
                                      法  官  郭玫利
以上正本證明與原本無異。
如不服本判決應於收受本判決後10日內向本院提出上訴書狀，其
未敘述上訴理由者，並得於提起上訴後10日內向本院補提理由書
狀（均須按他造當事人之人數附繕本）「切勿逕送上級法院」。
中    華    民    國  100     年    5     月    16    日
                                      書記官  梁美姿